---
title: "Untitled"
author: "Alexandra Chigir"
date: "19 10 2022"
output: pdf_document
---

## Задачи

### Задача 1

Загрузите в R данные из файла `sleep.csv`, сохраните их в датафрейм `sleep_surv`. При загрузке сделайте так, чтобы все текстовые столбцы считались как факторные.

*Ответ:*

```{r}
setwd("C:/Users/alexandra_c/Desktop/Уроки R/Практические задания/09 Работа с порядковыми и категориальными данными в R/09-7 практическая работа")
sleep_surv <- read.csv("sleep.csv", stringsAsFactors = TRUE)
```

\newpage

### Задача 2

Выведите на экран уровни показателя `marital`. 


*Ответ:*

```{r}
levels(sleep_surv$marital)
```

\newpage


### Задача 3

Измените уровни показателя `marital` таким образом, чтобы они были упорядочены в соответствии с перечнем значений, представленным в описании данных.

*Ответ:*

```{r}
library(tidyverse)
sleep_surv <- sleep_surv %>% mutate(marital = factor(marital,
                                                     levels = c("single", "married/defacto", "divorced", "widowed"),
                                                     ordered = TRUE))
str(sleep_surv$marital)
levels(sleep_surv$marital)

```
\newpage

### Задача 4

Выведите на экран частоты значений в столбце `edlevel`. 

**Подсказка.** Функция `table()`. 

*Ответ:*

```{r}
table(sleep_surv$edlevel)
```

\newpage

### Задача 5

Измените уровни показателя `edlevel` так, чтобы они были упорядочены в соответствии с перечнем значений, представленным в описании данных. Выведите на экран частоты значений в столбце `edlevel`. Чем отличается результат этой операции от результата задачи 4? Приведите ответ на вопрос.

*Ответ:*

```{r}
sleep_surv <- sleep_surv %>% mutate(edlevel = factor(edlevel,
                                                     levels = c("primary school",
                                                                "secondary school",
                                                                "trade training/ post secondary training",
                                                                "undergraduate degree",
                                                                "postgraduate degree"),
                                                     ordered = TRUE))
table(sleep_surv$edlevel)
# при выводе на экран частот значений в задаче 5,
# мы видим что уровни расположены в определеном порядке, заданном нами.
```

\newpage

### Задача 6

Сделайте показатель `qualslp` упорядоченным фактором, считая, что значения должны быть упорядочены от самого худшего к самому лучшему.

*Ответ:*

```{r}
sleep_surv <- sleep_surv %>% mutate(qualslp = factor(qualslp,
                                                     levels = c("very poor","poor", "fair", "good", "very good", "excellent"),
                                                     ordered = TRUE))
```

\newpage

### Задача 7

Выберите из датафрейма `sleep_surv` строки, соответствующие курящим людям. Сохраните их в датафрейм `sleep_smoke`. 

*Ответ:*

```{r}
sleep_smoke <- sleep_surv %>% filter(smoke == "yes")
```

\newpage

### Задача 8

Используя датафрейм `sleep_smoke`, определите, чему равны минимальное и максимальное значения показателя качества сна. Выясните, какое из значений качества сна у курящих людей встречается чаще всего. 

*Ответ:*

```{r}
levels(sleep_smoke$qualslp)
# мин значение показателя качества сна - very poor, макс - excellent

table(sleep_smoke$qualslp)
# чаще всего встречается показательсна - good
```

\newpage

### Задача 9

Используя возможности `tidyverse`, сделайте так, чтобы значения с частотой ниже 30 в столбце `marital` были закодированы с помощью слова other. Проверьте, какие значения превратились в other, и запишите свой ответ.

*Ответ:*

```{r}
library(tidyverse)
sleep_surv <- sleep_surv %>% mutate(marital = fct_lump_min(marital, 30))
levels(sleep_surv$marital)
# значения "divorced" и "widowed" превратились в Other
```
\newpage

### Задача 10 

Сделайте столбец smoke целочисленным так, чтобы значение 0 соответствовало некурящим людям, а 1 — курящим людям. 

*Ответ:*

```{r}
str(sleep_surv$smoke)
library(tidyverse)
sleep_surv <- sleep_surv %>% fill(smoke, .direction = "down") # заполнение значения NA
sleep_surv$smoke <- ifelse(sleep_surv$smoke == "yes", 1, 0) # замена значений в столбце
str(sleep_surv)
sleep_surv <- sleep_surv %>% mutate(smoke = as.integer(smoke)) # перевод из факт типа в целочисленный
```

\newpage

### Задача 11 

Выгрузите обновлённый датафрейм `sleep_surv` в файл `sleep-new.csv`. 

*Ответ:*

```{r}
write.csv(sleep_surv, "sleep-new.csv")
```

\newpage
