---
title: "Домашнее задание"
output:
  word_document: default
  pdf_document:
    latex_engine: xelatex
mainfont: CMU Serif
header-includes:
- \usepackage[russian]{babel}
- \usepackage{hyperref}
- \hypersetup{colorlinks = true, urlcolor = blue, linkcolor=magenta}
---

# Задачи

*Операции в задачах 2–10 должны быть выполнены с помощью функций из системы библиотек `tidyverse`.*

## Задача 1

Загрузите данные из файла `beasts.csv` в R в датафрейм `beasts`. При необходимости выберите подходящий разделитель столбцов и десятичный разделитель. Проверьте, что все столбцы имеют корректные типы, запросив структуру датафрейма.

*Ответ:*

```{r}
library(tidyverse)

setwd("C:/Users/alexandra_c/Desktop/Уроки R/Практические задания/06-10 Практическая работа")

beasts <- read.csv("beasts.csv")

str(beasts)

```

\newpage

## Задача 2

Добавьте в датафрейм beasts столбец `Dragon`, состоящий из 0 и 1, где 1 соответствует драконам (значение `Dragon` в `Class`).

*Ответ:*

```{r}
beasts <- beasts %>% mutate(Dragon = ifelse(Class == "Dragon", 1 ,0))
```

\newpage

## Задача 3

Добавьте в датафрейм beasts столбец `LogSize`, содержащий натуральные логарифмы размера зверя.

*Ответ:*

```{r}
beasts <- beasts %>% mutate(LogSize = log(Size))
```

\newpage

## Задача 4

Добавьте в датафрейм `beasts` столбец `Danger` со следующими значениями:

* `High`: если класс Министерства Магии равен 4 или 5 (`XXXX` или `XXXXX`);
* `Medium`: если класс Министерства Магии равен 3 (`XXX`);
* `Low`: если класс Министерства Магии равен 1 или 2 (`X` и `XX`).

**Подсказка.** Можно несколько раз применить функцию `ifelse()` или написать свою функцию для преобразований.

*Ответ:*

```{r}
danger_class <- function(beasts){
  a <- c()
  for (i in beasts$Classification){
    if (i == "XXXX" | i == "XXXXX"){
      a <- c(a, "High")
    } else if (i == "XXX"){
      a <- c(a, "Medium")
    } else {
      a <- c(a, "Low")
    }
  }
  a
}

beasts <- beasts %>% mutate(Danger = danger_class(beasts))
```

\newpage


## Задача 5

Добавьте в датафрейм `beasts` столбец `DangerNum` с числовым значением класса Министерства Магии (`X` — 1, `XX` — 2 и так далее до `XXXXX`).

**Подсказка.** Для определения длины строки может пригодиться базовая функция `nchar()`.

*Ответ:*

```{r}
beasts <- beasts %>% mutate(DangerNum = nchar(Classification))
```

\newpage

## Задача 6

Выберите строки, соответствующие драконам, и сохраните эти строки в датафрейм `dragons`.

*Ответ:*

```{r}
dragons <- beasts %>% filter(Dragon == 1)
```

\newpage

## Задача 7

Выберите строки, соответствующие существам с классом Министерства Магии не ниже 4 и имеющим жёлтые глаза (`Yellow`). Сохраните эти строки в датафрейм `dang_yellow`.

*Ответ:*

```{r}
dang_yellow <- beasts %>% filter(DangerNum >= 4 & Eye == "Yellow")
```

\newpage

## Задача 8

Выберите строки, соответствующие существам, родиной которых считается Америка (North America, South America) или Европа (Europe). Сохраните их в датафрейм `AmEu`.

**Пояснение.** Это означает, что слова *North America*, *South America* и *Europe* должны присутствовать в ячейке в столбце `Native`, в том числе в составе перечня стран. Например, в `AmEu` должны уйти существа со значениями `Europe`, `Europe|North America`, `Europe|Russia|North America|South America` и подобные.

*Ответ:*

```{r}
AmEu <- beasts %>% filter(str_detect(Native, 
                                     c("North America", "South America", "Europe")))
?select
```

\newpage


## Задача 9

Сгруппируйте строки по значениям столбца `Eye` и выведите для каждой группы число существ в каждой группе, а также долю таких существ от общего числа существ в датафрейме.

*Ответ:*

```{r}
beasts %>% group_by(Eye) %>% summarise(N= n(),
                                       `Share` = N / nrow(beasts))
```

\newpage

## Задача 10

Сгруппируйте строки по значениям столбца `Classification` и выведите для каждой группы минимальный, средний и максимальный размер существа.

*Ответ:*

```{r}
class_group <- beasts %>% group_by(Classification) %>%
  summarise(`Min_size` = min(Size, na.rm = TRUE),
            `Mean_size` = mean(Size, na.rm = TRUE),
            `Max_size` = max(Size, na.rm = TRUE))
```

\newpage


## Задача 11

С помощью библиотеки `stargazer` сформируйте выдачу, совпадающую по содержанию с таблицей из задачи 10. Выгрузите полученную выдачу в файл с расширением `.htm`. К выгруженной в файл таблице добавьте заголовок *Fantastic beasts*. 

*Ответ:*

```{r}
library(stargazer)
stargazer(class_group,
          summary = FALSE,
          type = "html",
          out = "Fantastic_beasts.htm",
          title = "Fantastic beasts")
```


