---
title: "Домашнее задание"
output:
  pdf_document:
    latex_engine: xelatex
mainfont: CMU Serif
header-includes:
- \usepackage[russian]{babel}
- \usepackage{hyperref}
- \hypersetup{colorlinks = true, urlcolor = blue, linkcolor=magenta}
---

# Задачи

## Задача 1

Загрузите данные с листа `Rental` файла *Texas Rental* и сохраните их в датафрейм `rental`. 

*Ответ:*

```{r}
rental <- read_sheet("https://docs.google.com/spreadsheets/d/1MGc0iqP_XSDN-BcJjnnGg3GEXXXl45AoKldDgy5x9PI/edit#gid=0", sheet = "Rental")

```

\newpage

## Задача 2
Преобразуйте столбец `average_rate_per_night` таким образом, чтобы он содержал только числа без символа `$` и имел целочисленный тип. 

**Подсказка.** Если планируете избавляться от символов `$` с помощью замены, обратите внимание на то, что этот символ является специальным оператором в регулярных выражениях, поэтому его необходимо экранировать с помощью `\\`.

*Ответ:*

```{r}
rental <- rental %>% separate(col = average_rate_per_night,
                              into = c(NA, "average_rate_per_night"),
                              sep = "\\$")
rental$average_rate_per_night <- as.integer(rental$average_rate_per_night)
```

\newpage

## Задача 3

Замените значения *Studio* в столбце `bedrooms_count` на значения 0 и преобразуйте тип этого столбца в целочисленный.

*Ответ:*

```{r}
rental$bedrooms_count <- replace(rental$bedrooms_count, rental$bedrooms_count == "Studio", 0)
rental$bedrooms_count <- unlist(rental$bedrooms_count)
```

\newpage

## Задача 4

Разбейте столбец `date_of_listing` на два столбца, `month_listing` и `year_listing`. Столбец `month_listing` должен содержать месяц добавления жилого объекта на Airbnb (строковый тип), а столбец `year_listing` должен содержать год добавления жилого объекта на Airbnb (целочисленный тип).

*Ответ:*

```{r}
rental <- rental %>% separate(col = date_of_listing,
                              into = c("month_listing", "year_listing"),
                              remove = FALSE)
rental$year_listing <- as.integer(rental$year_listing)
```

\newpage

## Задача 5

Загрузите данные с листа *Texas* файла *Texas Rental* и сохраните их в датафрейм `texas`. 

*Ответ:*

```{r}
texas <- read_sheet("https://docs.google.com/spreadsheets/d/1MGc0iqP_XSDN-BcJjnnGg3GEXXXl45AoKldDgy5x9PI/edit#gid=0", sheet = "Texas")

```

\newpage

## Задача 6

Проверьте тип столбца `population`. Если тип не числовой, исправьте это.

*Ответ:*

```{r}
str(texas$population)
texas$population <- as.numeric(texas$population)
```

\newpage

## Задача 7

Объедините датафреймы `rental` и `texas` таким образом, чтобы в итоговом датафрейме были данные по всем представленным на Airbnb жилым объектам в Техасе и для каждого жилого объекта была указана численность населения в городе, где он находится. Назовите полученный датафрейм `final`.

*Ответ:*

```{r}
final <- left_join(texas, rental, by = "city")
```

\newpage

## Задача 8

Удалите строки с пропущенными значениями в датафрейме `final`.

*Ответ:*

```{r}
final <- na.omit(final)
```

\newpage

## Задача 9

Выберите 10 самых крупных по численности населения городов штата Техас, используя только датафрейм `final`.

**Подсказка.** Может пригодиться функция `distinct` для выбора уникальных значений.

*Ответ:*

```{r}
final %>%  group_by(city) %>% summarise(`Population` = mean(population)) %>% top_n(10, Population)
-- final %>% arrange(desc(population)) %>% distinct(city) %>% head(10)
```

\newpage

## Задача 10

Сгруппируйте строки в датафрейме `final` по названию города и сформируйте таблицу с минимальной и максимальной средней ценой аренды за ночь для 10 самых крупных по численности населения городов штата Техас. Сохраните результат в переменную `texas_sum`.

*Ответ:*

```{r}
texas_sum <- final %>% group_by(city) %>% summarise(`Population` = mean(population),
                                       `Min cost` = min(average_rate_per_night),
                                       `Max cost` = max(average_rate_per_night)) %>% top_n(10, Population)
```

\newpage

## Задача 11

Измените структуру таблицы `texas_sum` таким образом, чтобы в таблице было два столбца: название города и минимальная/максимальная средняя цена аренды за ночь (одно значение под другим для каждого города, *long format*).

*Ответ:*

```{r}
str(texas_sum)
texas_sum %>% select(-Population) %>% gather("Cost", "Price", 2:3) %>% select(-Cost) %>% arrange(city)

```

\newpage
